【裁判字號】    87,訴,410
【裁判日期】    891017
【裁判案由】    肅清煙毒條例等
【裁判全文】
臺灣士林地方法院刑事判決                          八十七年度訴字第四一號
    公  訴  人  臺灣士林地方法院檢察署檢察官
    被      告  甲○○
    指定辯護人  本院公設辯護人  林龍輝
右列被告因肅清煙毒條例案件，經檢察官提起公訴 (八十七年度偵字第一九四六、四
一五四號)，暨聲請併案審理 (臺灣士林地方法院檢察署八十七年度偵字第六五五二
號、八十九年度毒偵字第九四六號)，本院判決如左：
    主  文
甲○○連續施用第一級毒品，又連續施用第二級毒品，均免刑。
    事  實
一、甲○○基於概括之犯意，於民國八十六年間起在臺北縣淡水鎮○○街○段卅四巷
    十二號四樓住家等處施用第二級毒品安非他命；又於八十七年二月初起，在上揭
    處所等地施用第一級毒品海洛因，分別經警於八十七年一月二十六日、八十七年
    二月十二日查獲，經本院以八十七年度訴字第四一０號裁定送觀察勒戒後，認有
    繼續施用毒品傾向，並以八十七年度訴字第四０一號裁定送強制戒治，嗣甲○○
    因無繼續戒治之必要，於八十七年十月二十九經本院裁定停止戒治所餘戒治期間
    付保護管束，被告再基於同前概括犯意，於保護管束期間即八十七年十二月十八
    日、同年十二月三十日、八十八年一月十三日施用第二級毒品安非他命，於八十
    八年一月二十九日施用第一級毒品海洛因、第二級毒品安非他命，而經本院於八
    十八年四月二十六日裁定撤銷停止戒治令入戒治處所施以強制戒治，而被告拒不
    到案復基於同一概括犯意，於通緝期間之八十九年一月下旬分別施用第一級毒品
    海洛因及第二級毒品安非他命，經警於八十九年一月二十六日通緝到案，並繼續
    執行強制戒治，於八十九年九月十八日戒治期滿。
二、案經臺北縣警察局淡水分局報請臺灣士林地方法院檢察署檢察官偵查起訴，暨經
    臺灣士林地方法院檢察署檢察官函請併案審理，本院裁定將甲○○送觀察勒戒，
    認有繼續施用毒品傾向，而裁定甲○○令入強制戒治處所施以強制治戒一年，嗣
    於八十九年九月十八日戒治期滿。
    理  由
一、訊據被告甲○○對於右揭事實坦承不諱，其歷次獲案後尿液送驗結果，分別呈毒
    品海洛因及安非他命陽性反應之事實，有卷附憲兵司令部刑事支援中心檢驗通知
    書、臺灣士林地方法院檢察署受保護管束人尿液檢體監管紀錄表及台灣檢驗科技
    股份有限公司尿液檢驗報告各件附卷可稽，本案事證已臻明確，被告犯行洵堪認
    定。
二、核被告所為，係犯毒品危害防制條例第十條第一項、第二項之罪。其持有之低度
    行為為施用之高度行為所吸收，不另論罪。被告行為後經制定毒品危害防制條例
    第十條第一項、第二項規定，就非法施用毒品海洛因及安非他命行為有處罰規定
    ，而毒品危害防制條例第十條之罪，經觀察勒戒後，有施用毒品傾向者，由檢察
    官聲請法院裁定令入戒治處所施以強制戒治，其期間為一年，強制戒治期滿，應
    由檢察官為不起訴之處分；又該法修正施行前繫屬之案件，除有刑法第二條第一
    項但書之情形外，於修正施行後，審判中之案件，由法院依修正後規定處理，於
    修正後規定應為不起訴處分者，法院應為免刑之判決，毒品危害防制條例第二十
    條第二項、第二十三條第一項、第三十五條第三款定有明文。復按連續數行為而
    犯同一之罪名者，以一罪論，刑法第五十六條定有明文，則當連續犯罪之際，遇
    刑法有變更時，其一部涉及舊法，一部涉及新法者，即應依最後行為時之法律處
    斷（最高法院二十九年上字第三八六六號判例參照）。查被告八十六年間起至八
    十九年一月下旬止連續施用毒品之行為，因其於八十七年五月二十二日前後之施
    用毒品行為，有連續犯之關係，自應依最後行為時之新法即毒品危害防制條例處
    斷。核被告施用第一、二級毒品海洛因、安非他命之行為，分別係犯毒品危害防
    制條例第十條第一項施用第一級毒品罪及同條第二項施用第二級毒品罪，其施用
    前後持有海洛因、安非他命之低度行為，應分別為施用之高度行為所吸收。被告
    先後數次施用第一級、第二級犯行，均時間緊接，各係犯罪構成要件相同，顯係
    基於概括犯意為之，均為連續犯，應分別以一罪論，又檢察官函請併案審理之被
    告施用第一、二級毒品犯行，雖未據起訴，然與起訴部分有連續犯裁判上一罪關
    係，亦為起訴效力所及，併予敘明。被告所犯上開二罪，犯意各別，行為互殊，
    所犯構成要件不同，應分論併罰。經查，本案被告仕進中施用第一級毒品、第二
    級毒品，曾經本院以八十七年度訴字第四一０號裁定送觀察勒戒，經臺灣士林看
    守所附設勒戒處所綜合判斷，認有繼續施用毒品傾向，而經本院八十七年十月二
    十九日裁定令入戒治處所施以強制戒治一年，於八十八年十月二十九日經裁定停
    止戒治，所餘期間付保護管束，惟被告於保護管束期間，有繼續施用安非他命，
    違反保護管束應遵守事項情節重大，乃於八十八年四月二十六日經本院裁定撤銷
    停止戒治，於八十九年二月一日令入戒治處所施以強制戒治，迄八十九年九月十
    八日執行期滿，有本院戒治執行指揮書回證在卷可按，揆諸首揭規定，應依毒品
    危害防制條例第三十五條第三款、第二十三條第一項之規定，爰分別就施用第一
    、二級毒品犯行為免刑之諭知。
據上論結，應依刑事訴訟法第二百九十九條第一項前段，毒品危害防制條例第十條第
一項、第二項、第二十三條第一項、第三十五條第三款，刑法第二條第一項但書、第
十一條、第五十六條，判決如主文。
本案經檢察官高愈杰到庭執行職務。
中      華      民      國    八十九    年      十      月     十七     日
                                  臺灣士林地方法院刑事第二庭
                                          法  官  王 梅 英
右正本證明與原本無異。
如不服本判決，應於判決送達後十日內，向本院提出上訴狀。
                                          書記官


司法院資訊處製作；財團法人民間司法改革基金會備份。
